最高法院刑事判決　　　　　　　　　　　　　　　八十八年度台上字第六五六○號
　　上訴人　台灣高等法院高雄分院檢察署檢察官
　　被　告　甲○○
右上訴人因被告偽造有價證券案件，不服台灣高等法院高雄分院中華民國八十六年十
一月十一日第二審判決（八十六年度上訴字第一八五八號，起訴案號：台灣高雄地方
法院檢察署八十五年度偵字第一四八八五號），提起上訴，本院判決如左：
    主  文
原判決撤銷，發回台灣高等法院高雄分院。
　　理  由
本件原判決以公訴意旨略稱：被告甲○○原為敬曜企業股份有限公司（下稱敬曜公司
）代表人，於民國八十四年十月初離職，於在職期間，基於概括犯意，未經敬曜公司
之同意，擅自偽刻敬曜公司之印鑑，至高雄市第二信用合作社，開立甲存支票存款帳
戶，請領支票供個人使用，八十三年間，為清償其個人債務而連續偽造如原判決附表
（以下簡稱附表）所示之支票三張，屆期均因存款不足而遭退票，該公司被列為拒絕
往來戶而蒙受重大損失，因認被告觸犯刑法第二百零一條第一項之偽造有價證券罪嫌
，經審理結果，認被告之犯罪不能證明，因而維持第一審諭知被告無罪之判決，駁回
檢察官在第二審之上訴，固非無見。
惟按已受請求之事項未予判決，其判決為違背法令。刑事訴訟法第三百七十九條第十
二款定有明文。查公訴人以被告基於概括犯意，於在職期間，未經敬曜公司之同意，
擅自偽刻敬曜公司之印鑑，至高雄市第二信用合作社，開立甲存支票存款帳戶，請領
支票供個人使用，八十三年間，為清償其個人債務而連續偽造如附表所示之支票三張
，屆期均因存款不足而遭退票，致該公司被列為拒絕往來戶而蒙受重大損失，原審以
被告身為公司之代表人，自有以公司名義開立帳戶之權限，故無偽造有價證券之可言
。但被告在八十四年十月二十五日以前擔任敬曜公司之董事長，自翌日起始解任，此
有公司執照可憑，而公司法第一百九十二條第三項規定：公司與董事之間之關係，除
本法另有規定外，依民法關於委任之規定，則被告以公司之支票向他人調現以供己用
，屆期因存款不足而遭退票，使公司蒙受重大損失，此部分事實既經起訴，是被告有
無涉犯背信或其他犯行，原判決未加審理，揆諸前揭說明，自屬違誤。檢察官上訴意
旨指摘原判決不當，尚非全無理由，應認有撤銷發回更審之原因。
據上論結，應依刑事訴訟法第三百九十七條、第四百零一條，判決如主文。
中      華      民      國    八十八    年     十一     月      十八    日
                              最高法院刑事第十一庭
                                  審判長法官  莊  登  照
                                        法官  洪  明  輝
                                        法官  蔡  清  遊
                                        法官  林  秀  夫
                                        法官  張  淳  淙
      右正本證明與原本無異
                                              書  記  官
中      華      民      國    八十八    年     十一     月    二十五    日
